【裁判字號】    97,消債更,254
【裁判日期】    971008
【裁判案由】    更生事件
【裁判全文】
臺灣屏東地方法院民事裁定           97年度消債更字第254號
聲  請  人
即 債 務人  甲○○
                        號
上列當事人聲請消費者債務清理事件，本院裁定如下：
    主  文
債務人甲○○自中華民國九十七年十月二十日十二時起開始更生
程序。
命司法事務官進行本件更生程序。
    理  由
一、按債務人不能清償債務或有不能清償之虞；且無擔保或無優
    先權之債務總額未逾新台幣1200萬元者，於法院裁定開始清
    算程序或宣告破產前，得向法院聲請更生；又法院開始更生
    程序之裁定，應載明其年、月、日、時，並即時發生效力，
    消費者債務清理條例第3 條、第42條第1 項、第45條第1 項
    分別定有明文。次按法院裁定開始更生或清算程序後，得命
    司法事務官進行更生或清算程序，必要時得選任律師、會計
    師或其他適當之自然人或法人一人為監督人或管理人，同條
    例第16條第1 項亦有明文。
二、債務人聲請意旨略以：其就新台幣（下同）2,613,917 元債
    務有不能清償之情事，曾於民國95年間以書面向最大債權金
    融機構安泰銀行請求依「中華民國銀行公會會員辦理消費金
    融案件無擔保債務協商機制」共同協商債務清償方案，嗣協
    商成立，約定自95年11月起分240 期攤還，利率6 ％，每月
    應繳金額為18,727元，惟因債務人於97年1 月5 日自原任職
    公司離職，自97年5 月25日起任職於明電機車行擔任行政人
    員一職，每月固定收入為18,000元，尚須扶養子女及其他生
    活上必要支出，故扣除應繳金額後，已不足以維持基本生活
    ，顯係因不可歸責於己之事由，致難以履行已成立之協商內
    容，又其無擔保或無優先權之債務總額未逾1,200 萬元，復
    未經法院裁定開始清算程序或宣告破產，爰向本院聲請更生
    等語。
三、經查債務人所主張之上開事實，業據其提出債權人清冊、協
    商成立協議書、戶籍謄本等件為證，復經本院依職權調閱債
    務人財產所得情形，有稅務電子閘門財產所得調件明細表等
    附卷可稽。次查，債務人於95年所得額為262,800 元，96年
    所得額為267,235 元，96年月平均收入約為22,270元左右；
    又債務人主張其於債務協商當時任職於飛魚生活休閒有限公
    司，每月收入約22,000元，嗣於97年1 月間離職，目前從事
    明電機車行之行政人員，每月收入僅為18,000元，每月所得
    尚不足繳納協商約定之金額等情，復據其提出離職證明書、
    財政部台灣省南區國稅局綜合所得資料、薪資證明書為憑，
    堪信為真實。是以，債務人每月所得既尚不足繳納協商約定
    之金額，尚難認不履行係有可歸責之事由，而其名下復無土
    地、房屋或其他有變現價值之動產可資為清償之憑藉，又查
    無債務人有消費者債務清理條例第6 條第3 項、第8 條或第
    46 條 各款所定駁回更生聲請之事由存在，則債務人聲請更
    生，應屬有據，爰裁定如主文第一項所示，並命司法事務官
    進行本件更生程序。
中    華    民    國    97    年    10    月    8     日
                        民事庭法官  李麗芳
正本係照原本作成。
本裁定不得抗告。
本件裁定公告日期為民國97年10月20日中午12時
中    華    民    國    97    年    10    月    8     日
                        法院書記官  滕一珍


司法院資訊處製作；財團法人民間司法改革基金會備份。
